【裁判字號】    90,交抗,91
【裁判日期】    900416
【裁判案由】    違反道路交通管理處罰條例
【裁判全文】
臺灣高等法院交通事件裁定                            九十年度交抗字第九一號
    抗  告  人
    即 異 議人  甲○○
右抗告人因受處分人東安汽車貨運股份有限公司違反道路交通管理處罰條例案件，不
服臺灣臺北地方法院交通法庭中華民國九十年三月十九日所為駁回其聲明異議之裁定
（八十九年度交聲字第六六五號、九十年度交聲字第三十一號、第一七二號）提起抗
告，本院裁定如左：
    主  文
抗告駁回。
    理  由
一、本件抗告意旨略以：本件係經東安汽車貨運股份有限公司（以下簡稱東安汽車公
    司）老闆娘江春鳳同意，而聲明異議。因老闆林志創都在跑業務，而東安汽車公
    司負責人林本印已呈退休狀態，公司業務都由老闆娘江春鳳在處理。而林志創也
    證述本件營業大貨車是靠行車，實際所有人是抗告人即異議人甲○○、林政義夫
    婦，罰款由抗告人自行負擔，東安汽車公司雖未聲明異議，而由抗告人聲明異議
    ，但經車行同意抗告人聲明異議，且很明顯本件實際受處分人乃抗告人，並非東
    安汽車公司，爰提起抗告云云。
二、按違反道路交通管理處罰條例之受處分人，不服該條例第八條主管機關所為之處
    罰者，固得依同條例第八十七條第一項規定，於收到裁決書之翌日起十五日內，
    向管轄地方法院聲明異議，惟於訴訟上得為聲明異議之主體者，乃限於該條例第
    八條之主管機關所處罰之受處分人，如非為受處分人聲明異議，即難認其異議合
    於法律上之程式。
三、經查本件原處分機關先後於八十九年十一月十日、十二月十八日及九十年二月十
    九日所為之北市裁三字「第裁22-C00000000號、第裁22-C00000000號、第裁22-C
    00000000號」等三件處分之裁罰對象為「東安汽車貨運股份有限公司」（代表人
    林本印），並非異議人「甲○○」，有該三件裁決書正本各一紙在卷可稽，如有
    不服自應由受處分人即東安汽車公司聲明異議。八十九年十一月十日之聲明異議
    狀雖蓋有東安汽車貨運股份有限公司及林志創之印章，惟據證人林志創於原審調
    查時結證稱：東安汽車公司之代表人是其父親林本印，而本件違規之車牌AP-086
    號營業大貨車係「靠行車」，實際所有人即車主是林政義、甲○○夫婦，靠行契
    約書已約定違規罰鍰由林政義、甲○○自己繳納，東安汽車公司並未提出異議等
    語。抗告人甲○○於原審調查時亦到庭陳稱：「本件是我要提出異議的，該輛車
    牌AP-086號營業大貨車是我與先生林政義一起買的二手車，因為是營業用車，才
    靠行東安汽車公司。本件異議狀是我寫好後，由我先生林政義至臺北市交通事件
    裁決所遞狀」等語綦詳，是以原審法院八十九年度交聲字第六六五號、九十年度
    度交聲字第三十一號及第一七二號等三件違反道路交通管理處罰條例聲明異議案
    件係由「甲○○」具狀聲明異議。原審依據前揭說明，認上開三件聲明異議案件
    均不合法律上之程式且均無從補正，而將抗告人之異議駁回。經核於法並無不合
    。抗告意旨猶執前詞指摘原裁定不當，為無理由，應予駁回。
據上論斷，應依道路交通案件處理辦法第二十六條，刑事訴訟法第四百十二條，裁定
如主文。
中      華      民      國    九十      年      四      月     十六     日
                          臺灣高等法院交通法庭
                              審判長法  官  張  連  財
                                    法  官  張  傳  栗
                                    法  官  李  英  勇
右正本證明與原本無異。
不得再抗告。
                                    書記官  倪  淑  芳
中      華      民      國    九十      年      四      月     十九     日


司法院資訊處製作；財團法人民間司法改革基金會備份。
